臺灣高等法院臺中分院刑事裁定　　　　 94年度交抗字第518號
抗　告　人
即受處分人　甲○○
上列抗告人因聲明異議案件，不服臺灣臺中地方法院中華民國
94年8月8日所為裁定（94年度交聲字第386號）提起抗告，本院
裁定如下：
    主  文
原裁定撤銷，發回臺灣臺中地方法院。
    理  由
一、本件原裁定意旨略以：受處分人甲○○於民國（下同）94年
    4月5日23時40分許，在臺中縣龍井鄉○○路與新庄街口處，
    騎駛車號F8P-585號重型機車，與蔡永根所駕自小客車擦撞
    ，受處分人倒地受傷後，經送醫救護抽血檢驗結果，其血液
    酒精濃度達52.3mg/dl，換算呼氣值達每公升0.26毫克，超
    過每公升0.25毫克標準值，遭警舉發等情，有違反道路交通
    管理事件通知單、酒精測定紀錄表、童綜合醫院急診生化檢
    驗單及94年7月26日覆函等件足憑。又人體血液中之酒精濃
    度與呼氣酒精濃度之換算比例為2000:1，且依卷附童綜合醫
    院急診生化檢驗單中亦記載「10870 Alcohol 52.3mg /dl，
    相當於吹氣法0.26mg/L」，是本件受處分人經檢測血液中之
    酒精濃度為每公升52.3毫克，則呼氣之酒精濃度為每公升0.
    26毫克並無違誤，受處分人聲明異議所舉換算比例為2100:1
    ，並無所據。是受處分人確有酒後駕車其酒精濃度超過規定
    標準之違規事實，堪以認定。從而，認原處分機關援引道路
    交通管理處罰條例第35條第1項第1款規定，裁處罰鍰新臺幣
    （下同）1萬5千元整，並吊扣汽車駕駛執照1年，逾期則依
    違反道路交通管理事件統一裁罰標準表及裁決書處罰主文裁
    處，於法並無不合等情，駁回受處分人異議之聲明。
二、抗告人即受處分人甲○○（下稱受處分人）抗告意旨則略以
    ：伊因車禍送醫，經醫院抽血檢測，為52.3毫克，然據科學
    人雜誌所載：中央警察大學鑑識科學系教授、中華民國鑑識
    科學學會秘書長張維敦教授表示，目前該二者換算例公認為
    ＢＡＣ與ＢｒＡＣ的2100:1，是童綜合醫院生化檢驗單中記
    載「10870 Alcohol 52.3mg /dl，相當於吹氣法0.26mg /L
    」，殊有錯誤，本件受處分人經檢測血液中之酒精濃度依比
    例2100：1換算，呼氣值為每公升0.248毫克，並未超出標準
    值每公升0.25毫克，爰提出抗告云云。
三、本件原審法院以受處分人酒後駕車經抽血檢測其血液酒精濃
    度達52.3mg/dl，換算呼氣值達每公升0.26毫克，超過每公
    升0.25 毫克標準值，係以童綜合醫院急診生化檢驗單為憑
    ，並認人體血液中酒精濃度與呼氣酒精濃度之換算比例應以
    2000:1計算，因認受處分人酒後駕車其酒精濃度超過規定，
    固非無見。惟查，原審所載血液酒精濃度與呼氣酒精濃度之
    換算比例為2000:1乙節，因未敘載依據而有不明；又受處分
    人就該二者之換算比例為2100:1乙情，已據提出相關資料供
    查，再依國立交通大學行車事故鑑定研究中心所制之「呼氣
    酒精濃度與血液酒精濃度換算對照圖」之圖示：呼氣濃度0.
    25mg /l換算相當於血液濃度52.50mg/dl；該圖附註欄並載
    明：血液酒精濃度 (mg/dl)=呼氣酒精濃度(mg/l)*209.9958
    。有該對照圖乙紙可查（附本院卷），此與原審所憑之童綜
    合醫院生化檢驗單換算結果及原審所認之換算比例均異，準
    此，則本件受處分人52.3 mg/dl之血液酒精濃度換算為呼氣
    酒精濃度，是否確已達0.25mg/l之違規標準，或非無疑，此
    部分容有不明，尚待查證，且為保障受處分人之審級利益，
    爰將原審裁定撤銷，發回原審法院更為妥適之裁定。
四、爰依道路交通事件處理辦法第26條、刑事訴訟法第413條前
    段裁定如主文。
中　　華　　民　　國　　94　　年　　10　　月　　19　　日
               刑事第三庭　審判長法　官　江　錫　麟
                                 法　官　廖　柏　基
                                 法　官　林　欽　章
上列正本證明與原本無異。
不得再抗告。
                                 書記官　巫　彥　佳
中　　華　　民　　國　　94　　年　　10　　月　　19　　日
　　　　　　　　　　　　　　　　　　　　　　　　　　　Ｆ
